臺灣臺東地方法院刑事判決
111年度東原交簡字第198號
聲  請  人  臺灣臺東地方檢察署檢察官
被      告  杜傑  



上列被告因公共危險案件，經檢察官提起公訴（111年度速偵字
第277號），本院判決如下：
    主  文
杜傑犯吐氣所含酒精濃度達每公升零點二五毫克以上而駕駛動力
交通工具罪，處有期徒刑貳月，如易科罰金，以新臺幣壹仟元折
算壹日。
    事實及理由
一、本件犯罪事實及證據，均引用檢察官聲請簡易判決處刑書內
    容之記載（如附件）。
二、核被告所為，係犯刑法第185條之3第1項第1款之吐氣所含酒
    精濃度達每公升0.25毫克以上而駕駛動力交通工具罪。爰以
    行為人之責任為基礎，審酌酒後禁止駕車業經政府、大眾傳
    播媒體宣導多時，被告猶置若罔聞，漠視公眾道路交通往來
    之安全，遵守法治觀念顯屬薄弱，而經警測得吐氣所含酒精
    濃度達每公升0.62毫克，已逾越法定標準每公升0.25毫克甚
    多，所為實有不該；惟念被告犯後自始坦承犯行，態度堪可
    ，為警查獲前未生有何交通肇事之具體損害，且本件係初犯
    公共危險案件，有臺灣高等法院被告前案紀錄表在卷可考；
    兼衡被告自述智識程度為高職肄業，做工，收入不固定，月
    收入大概新臺幣4萬元，需扶養母親之家庭經濟狀況，及所
    駕駛之動力交通工具為自用小貨車等一切情狀，量處如主文
    所示之刑，併諭知易科罰金之折算標準，以示懲儆。
三、依刑事訴訟法第449 條第1 項前段、第3 項、第454 條第2
    項，刑法第185 條之3 第1 項第1 款、第41條第1 項前段，
    刑法施行法第1 條之1 第1 項，逕以簡易判決處刑如主文。
四、如不服本判決，得自收受送達之翌日起20日內向本院提出上
    訴狀，上訴於本院第二審合議庭（須附繕本）。
本案經檢察官邱亦麟聲請簡易判決處刑。
中　　華　　民　　國　　111 　年　　8 　　月　　12　　日
                  臺東簡易庭  法  官  徐晶純
以上正本證明與原本無異。
如不服本判決應於收受本判決後20日內向本院提出上訴書狀（須
附繕本）。「切勿逕送上級法院」。告訴人或被害人對於本判決
如有不服，請書具不服之理由狀，請求檢察官上訴者，其上訴期
間之計算係以檢察官收受判決正本之日期為準。
                              書記官  尹  瑋
中　　華　　民　　國　　111 　年　　8 　　月　　16　　日

附錄本案論罪科刑法條：
中華民國刑法第185條之3第1 項第1 款
駕駛動力交通工具而有下列情形之一者，處三年以下有期徒刑，
得併科三十萬元以下罰金：
一、吐氣所含酒精濃度達每公升零點二五毫克或血液中酒精濃度
    達百分之零點零五以上。
　
附件

臺灣臺東地方檢察署檢察官聲請簡易判決處刑書
                                    111年度速偵字第277號
　　被　　　告　杜傑　　女　28歲（民國00年0月00日生）
　　　　　　　　　　　　住臺東縣○○市○○路000巷00弄0                            ○0號
                        居臺東縣○○市○○街00號
　　　　　　　　　　　　國民身分證統一編號：Z000000000號
上列被告因公共危險案件，業經偵查終結，認為宜聲請以簡易判
決處刑，茲將犯罪事實及證據並所犯法條分敘如下：
　　　　犯罪事實
一、杜傑於民國111年7月15日10時許，在臺東縣臺東市建和里某
    工地處飲用含酒精飲料之保力達後，明知吐氣所含酒精濃度
    達每公升0.25毫克以上者，不得駕駛動力交通工具，仍於同
    日11時許，駕駛車牌號碼000-0000號自用小貨車上路。嗣於
    同日11時26分許，途經臺東縣臺東市中興路6段865巷口處，
    因交通違規為警攔查，並於同日11時30分許，經警對其施以
    吐氣所含酒精濃度測試，測得吐氣所含酒精濃度為每公升0.
    62毫克，始悉上情。
二、案經臺東縣警察局移送偵辦。
　　　　證據並所犯法條
一、上揭犯罪事實，業據被告杜傑於警詢及偵查中均坦承不諱，
    並有飲酒時間確認單、酒精測定紀錄表、呼氣酒精測試器檢定
    合格證書、臺東縣警察局舉發違反道路交通管理事件通知單
    、車輛詳細資料報表各1紙在卷可稽，足認被告之自白與事
    實相符，被告犯嫌應堪認定。
二、核被告所為，係犯刑法第185條之3第1項第1款之公共危險罪
    嫌。
三、依刑事訴訟法第451條第1項聲請逕以簡易判決處刑。
　　此　致
臺灣臺東地方法院臺東簡易庭
中　　華　　民　　國　 111　　年　　7 　　月　　18　　日
　　　　　　　　　　　　　　　檢　察　官　邱亦麟
本件正本證明與原本無異 
中　　華　　民　  國　 111　  年     7    月    25    日
                              書  記  官  陳維崗
附錄本案所犯法條全文
中華民國刑法第185條之3
駕駛動力交通工具而有下列情形之一者，處 3 年以下有期徒刑
，得併科 30 萬元以下罰金：
一、吐氣所含酒精濃度達每公升零點二五毫克或血液中酒精濃度
    達百分之零點零五以上。
二、有前款以外之其他情事足認服用酒類或其他相類之物，致不
    能安全駕駛。
三、服用毒品、麻醉藥品或其他相類之物，致不能安全駕駛。
因而致人於死者，處 3 年以上 10 年以下有期徒刑，得併科 2
百萬元以下罰金；致重傷者，處 1 年以上 7 年以下有期徒刑，
得併科 1 百萬元以下罰金。
曾犯本條或陸海空軍刑法第 54 條之罪，經有罪判決確定或經緩
起訴處分確定，於十年內再犯第 1 項之罪因而致人於死者，處
無期徒刑或 5 年以上有期徒刑，得併科 3 百萬元以下罰金；致
重傷者，處 3 年以上 10 年以下有期徒刑，得併科 2 百萬元以
下罰金。
本件係依刑事訴訟法簡易程序辦理，法院簡易庭得不傳喚被告、
輔佐人、告訴人、告發人等出庭即以簡易判決處刑; 被告、被害
人、告訴人等對告訴乃論案件如已達成民事和解而要撤回告訴或
對非告訴乃論案件認有受傳喚到庭陳述意見之必要時，請即另以
書狀向簡易法庭陳述或請求傳訊。